臺灣士林地方法院民事判決　　　　　　　 95年度訴字第836號
原　　　告　戊○○
訴訟代理人　張金盛律師
被　　　告　甲○○
訴訟代理人　余鐘柳律師
被　　　告　丁○○
 　　　　　 丙○○
　　　　　　乙○○
　　　　　　　　　　　　樓
上列當事人間履行契約事件，本院於民國96年10月30日言詞辯論
終結，判決如下：
    主  文
原告之訴駁回。
訴訟費用新臺幣貳萬伍仟貳佰伍拾伍元由原告負擔。
    事實及理由
壹、程序部分：
一、本件被告丁○○、丙○○及乙○○經合法通知，未於最後言
    詞辯論期日到場，核無民事訴訟法第386 條所列各款情形，
    爰依原告之聲請，由其一造辯論而為判決。
二、按訴狀送達後，原告不得將原訴變更或追加他訴，但請求之
    基礎事實同一，或不甚礙被告之防禦及訴訟之終結者，不在
    此限，民事訴訟法第255 條第1 項第2 款、第7 款定有明文
    。查原告於起訴時，係以承認書及民法第541 條第2 項之規
    定，為其請求權基礎。嗣雖於訴訟進行中，追加以締約權利
    讓與之法律關係為其請求權基礎。惟其追加前後所主張者，
    均為被告甲○○簽約買賣土地及簽立承認書之同一基礎事實
    ；且所為追加亦不甚礙於被告之防禦及訴訟之終結。揆之首
    揭規定，自應准許。
貳、實體部分：
一、原告起訴主張：緣民國80年11月25日，坐落臺北縣汐止縣茄
    苳腳段572-6 、572-3 、570-1 、572-5 、570 、569 、56
    9-1 、569-2 、569-3 、569-4 、572-1 、572 地號計12筆
    土地（下稱為系爭土地）之地主，將系爭土地以新臺幣（下
    同）8900餘萬元之價格，授權訴外人呂美馨出售，原告則於
    80年12月10日與訴外人呂美馨簽立協議承諾書，同意以8900
    餘萬元購買系爭土地，並於80年12月25日將系爭土地中3 筆
    住宅區用地以1 億1000萬餘元之價格轉售予被告甲○○。被
    告甲○○並於80年12月25日書立承認書，同意支付現金2000
    萬元予原告，並代勞原告與地主8 人訂約，約定除3 筆住宅
    區土地歸被告甲○○所有外，其餘9 筆土地應與地主8 人訂
    約後移轉登記予原告，被告甲○○則直接付款8900 餘 萬元
    予地主8 人。嗣被告甲○○乃於80年12月28日代勞原告與地
    主8 人簽訂不動產買賣契約，訂約前被告甲○○簽發面額20
    00萬元之支票予原告，原告始引見地主8 人與被告甲○○簽
    約，地主8 人並於81年1 月18日將所有權狀90幾張交予被告
    甲○○，被告甲○○除自留3 筆住宅區土地所有權狀外，其
    餘9 筆土地所有權狀70多張則交由訴外人呂美馨、高竹頭轉
    交予原告，俾請代書辦理過戶為原告名義。又因部分地主稱
    所有權狀遺失，需由代書林美英申請補發，故原告攜回之所
    有權狀並不齊全，原告乃委由訴外人林美英代辦過戶。訴外
    人林美英更於81年1 月23日受被告甲○○指示，向原告收取
    所有權狀70餘張，及預先收取代辦過戶費1 萬元，且代理被
    告甲○○向原告收取漏寫之同段575 地號土地7 成價金150
    餘萬元，及代原告向汐止鎮公所申請自耕能力證明。然被告
    甲○○不僅未將上開10筆土地移轉登記予原告，反將行水區
    4 筆土地即系爭569- 1、569-2 、569-3 、569- 4地號土地
    盜賣並移轉登記予訴外人宋明福、林鴻道。另保護區6 筆土
    地即系爭575 、572- 5、570 、569 、572-1 、572 地號土
    地除地主林呂寶玉應有部分1/5 （即如附表所示土地）因原
    告以假處分暫保外，其餘應有部分各4/5 均遭被告甲○○、
    代書林美英勾串登記為知情之訴外人潘清次所有，並提供予
    臺北縣汐止市農會設定最高限額1630萬元之抵押權。按受任
    人以自己之名義，為委任人取得之權利，應移轉於委任人，
    民法第54 1條第2 項定有明文。是被告甲○○依所書立之承
    認書及委任契約之法律關係，本應將地主林呂寶玉所有如附
    表土地移轉登記為原告名義。且系爭土地中行水區、保護區
    中9 筆土地連同575 地號土地，實乃原告將與地主締約買賣
    系爭土地權利讓與被告甲○○所約定之部分代價，則原告亦
    得依締約權利讓與之法律關係，為附表所示土地移轉登記之
    請求。又因地主林呂寶玉所有如附表所示土地已由林呂寶玉
    之繼承人即被告丁○○、丙○○及乙○○於91年1 月18日辦
    畢繼承登記。原告自得代位被告甲○○向被告丁○○、丙○○及乙○○請求就如附表所示土地為移轉登記云云；並聲明
    ：被告丁○○、丙○○、乙○○應將如附表所示土地移轉登
    記予被告甲○○，同時被告甲○○應將附表所示土地移轉登
    記予原告。
二、被告甲○○係以：緣訴外人呂美馨與高竹頭於80年底，為系
    爭土地之地主林呂寶玉等8 人仲介土地買賣事宜，對外招攬
    條件為地主8 人共同出售系爭土地，但部分地主要索暗盤回
    扣2000萬元，且其中行水區及保護區土地，部分地主欲取回
    ，不欲其他地主知悉，故取回時需以他人名義登記辦理。被
    告甲○○經輾轉介紹而與訴外人呂美馨、高竹頭洽談，因誤
    以為係地主真正暗盤，因此答應購買。並依訴外人呂美馨之
    意，於80年12月25日出具承認書向地主承諾於購得12筆土地
    後，願將其中8 筆土地歸還原地主；且於80年12月26日簽發
    面額2000萬元之支票予被告呂美馨、高竹頭保管，俾於訂約
    後交付予地主。被告甲○○並於80年12月28日邀代書林美英
    、仲介人陳福、簡火木前往高竹頭宅與地主簽訂不動產買賣
    契約，約定81年1 月18日用印，且由地主交付土地所有權狀
    及印鑑證明。此時代書林美英發覺尚有同段575 地號土地非
    當時簽約之標的，而為地主主張應一併購買，買賣標的乃由
    12筆增為13筆。嗣於81年1 月23日，訴外人呂美馨、高竹頭
    突至林美英代書事務所，誆稱上開575 地號土地被告甲○○
    已同意過戶予訴外人呂美馨，請求代書林美英將面額154 萬
    2600元之支票轉予被告，並支付1 萬元之代辦費予林美英。
    林美英因不知其情，且一時無從覓得被告甲○○詢問，乃勉
    為代收；訴外人高竹頭復表明，關於行水區及保護區部分土
    地，願代為整理過戶資料後交予林美英送件過戶，林美英不
    疑有他，便將土地所有權狀交付之。然被告甲○○嗣向系爭
    土地地主查證後，已知悉系爭土地地主從未要求取回土地或
    請求任何回扣。是被告甲○○雖曾簽署承認書承諾將行水區
    、保護區內9 筆土地歸還；然所為承諾係對出賣人即地主為
    之，而地主復無請求歸還土地及索求暗盤回扣之真意，被告
    甲○○自毋庸受該承諾之拘束。又縱認被告甲○○所出具承
    認書之對象為原告，亦因原告與地主素不相識，亦未曾簽訂
    任何買賣契約或交付分文價款或訂金，顯係訴外人呂美馨及
    高竹高之人頭。而被告甲○○於為杜爾後之紛爭，復要求由
    地主於系爭土地不動產買賣契約書特約事項約定「本契約所
    示之所有不動產統歸買方甲○○所有，他人不得以任何名義
    要求取回」等語。於加註時，訴外人呂美馨及高竹頭等人均
    在場耳聞，且未表示反對，顯然已默示同意取銷取回行水區
    、保護區土地之約定。是兩造間不僅未成立委任關係，亦未
    有締約權利讓與之約定，而擔任人頭之原告更無權依據承認
    書向被告甲○○主張權利等語，資為抗辯；並聲明：原告之
    訴駁回。
三、被告丁○○、丙○○及乙○○則以：緣渠等之被繼承人林呂
    寶玉於89年9 月13日去世，渠等於提出遺產繼承及遺產稅申
    報時，發現林呂寶玉與被告甲○○簽訂不動產買賣契約書所
    出售之標的中，尚有如附表所示土地未辦理移轉登記，遂以
    存證信函通知被告甲○○前來處理，惟全無音訊。至於原告
    與被告甲○○之訴訟，渠等因無從知悉而為善意第三人；且
    如被告甲○○提出要求，渠等亦願將該等土地移轉登記之。
    然被告甲○○應賠償渠等因辦理繼承所造成之損失，渠等亦
    不願負擔任何訴訟費用及將來可能發生之過戶費用等語，資
    為抗辯；並聲明：原告之訴駁回。
四、經查，坐落臺北縣汐止縣茄苳腳段572-6 、572-3 、570-1
    （以上3 筆為住宅區）、572-5 、570 、569 、569-1 、56
    9- 2、569-3 、569-4 （以上7 筆為行水區）、572-1 、57
    2 （以上2 筆為保護區）地號計12筆之系爭土地原為訴外人
    林呂寶玉、楊王慧娟、何春輝、何施窈窕、邱小曼、趙文化
    、林陳慧美、林陳秀鸞8 人所有，於80年11月25日出具同意
    書委託訴外人呂美馨介紹出售，委託價格約8900餘萬元。被
    告甲○○則於80年12月25日簽立承認書，載明：「本公司向
    台端承買坐落台北縣汐止鎮○○○段572-6 、572-3 、570-
    1 地號筆住宅區土地計零貳壹壹公頃合計即陸佰肆拾肆
    坪點陸貳捌，以總價款新台幣壹億零玖佰肆拾捌萬元同意成
    交屬實無訛，因故涉及出賣有關行水區○地段572-5 、570
    、569 、56 9-4、569-3 、569-2 、569-1 地號等7 筆面積
    零壹貳玖伍公頃及保護區同段同地號572-1 、572 地號等貳
    筆面積零貳陸壹肆公頃等耕地（不出賣之保留地）連同一併
    列入處理，訂立買賣合約後，承買契約人再行將就上述之行
    水區及保護區之耕地退還，經調解程序獲得共原地主出賣人
    共有人之壹，又本件買賣承買人自願歸還出賣人。其任何權
    利所訂約之該項行水區保護區之耕地（零玖零玖公頃）外
    亦不得主張任何權利之存在及請求補償費用事宜，恐口無憑
    。二、本案承認書係本件賣買成全意旨，立承認書人即承買
    人因求全本件住宅區部分賣買成交起見，依出售人囑託意旨
    ，形式上代勞將耕地部分（行水區、保護區）併合處理，並
    將處理結果不公開將該耕地悉數歸還過戶事宜交由呂美馨小
    姐出售人之指定人辦理。前承認書所指承買人，僅買受住宅
    部分，至於耕地部分無涉承交關係承買，特以承諾，聲明承
    認，特立承認書，付執為憑」等語。又被告甲○○係於80年
    12月26日簽發2000萬元之保證支票予訴外人呂美馨、高竹頭
    保管，並與原地主於80年12月28日簽訂不動產買賣契約書，
    約定被告以8926萬7500元之價格買受系爭土地，惟於該契約
    書特約事項第2 項則載明：「本契約所定之所有不動產歸買
    方甲○○所有，他人不得以任何名義要求取回」等語。至於
    坐落臺北縣汐止縣茄苳腳段575 地號土地嗣亦經原地主請求
    一併出售予被告甲○○。另訴外人即代書林美英曾簽收面額
    1 萬元支票即代辦費、及以代領人名義簽收面額154 萬2600
    元支票即575 地號之七成款；惟上開支票並未兌領且已退回
    給呂美馨並存回其帳戶。嗣上開575 、572-5 、570 、569
    、572-1 、572 地號等6 筆土地應有部分各5 分之4 於82年
    2 月23日登記為被告潘清次所有，並於82年9 月2 日供訴外
    人臺北縣汐止市農會設定最高限額1630萬元之抵押權；而上
    開6 筆土地其餘應有部分1/5 即如附表所示土地則登記為原
    地主林呂寶玉之繼承人即被告丁○○、丙○○及乙○○所有
    ，三人應有部分各1/15。又原告前訴請被告甲○○、訴外人
    林美英交付文書等事件，係經臺灣高等法院以82年度上字第
    1210號民事判決命被告甲○○及訴外人林美英應將系爭土地
    中569 、572-5 、570 、572 、572- 1地號土地應有部分林
    呂寶玉名義之所有權狀5 紙交付予原告確定。而原告前告訴
    被告甲○○、訴外人林美英背信等案件，則經臺灣高等法院
    以94年度重上更(七)字第35號、最高法院95年度台上字第655
    號刑事判決被告甲○○、訴外人林美英無罪確定各節，已為
    兩造所不爭執（見本院96年10月30日言詞辯論筆錄），且有
    同意書影本、承認書影本、不動產買賣契約書影本、土地登
    記謄本、林美英簽署之領據影本、臺灣高等法院82年上字第
    1210號民事判決影本、臺灣高等法院94年度重上更(七)字第35
    號刑事判決影本等件附卷可稽，應與事實相符。且本件經於
    96年10月30日言詞辯論期日協商兩造確認爭點為：
    1.原告主張得依民法第541 條第2 項之規定及承認書，請求
      被告甲○○將如附表所示之土地移轉登記予原告，有無理
      由？
      被告甲○○是否受原告委託就系爭土地與原地主簽訂買
        賣契約，而應將其中如附表所示土地移轉予原告？
      原告是否得依被告甲○○所書立之承認書請求被告甲○○將如附表所示土地移轉登記予原告？
        (甲)上開承認書之當事人？
        (乙)被告甲○○是否已撤銷上開承認書之意思表示？
    2.原告主張締約權利讓與之法律關係，請求被告甲○○將如
      附表所示土地移轉登記予原告，有無理由？
    3.原告主張依代位之法律關係請求被告丁○○、丙○○及乙○○應將如附表所示土地移轉登記予被告甲○○，有無理
      由？
    以下茲論述之。
  (一)經查，原告主張：伊已向地主8 人買受系爭土地中行水區及
    保護區內9 筆土地及同段575 地號土地，僅委託被告甲○○
    代勞與地主簽訂買賣契約云云，雖據其提出其於80年12月10
    日書立之協議承諾書影本乙份為證。且該協議承諾書固記載
    ：「茲承諾坐落於臺北縣汐止鎮○○○段572-6 、572-3 、
    570-1 等3 筆位於都市計劃區約644 坪每坪以壹拾萬元，又
    572-5 、570 、569 、569-4 、569-3 、569-2 、569-1 等
    7 筆行水區土地約391 坪每坪以貳萬仟貳佰伍拾元，又57
    2-1 、572 等2 筆保護區土地約780 坪每坪以貳萬元同意買
    受屬實無訛，恐口無憑，特立本承諾書為憑。立協議承諾書
    人戊○○，此致呂美馨女士台照」等語。惟查，卷附由系爭
    土地之地主於80年11月25日書立之同意書係記載：「茲由本
    人等坐落臺北縣汐止鎮○○○段570- 1、572-3 、572-6 等
    3 筆位於都市計劃住宅區約644 坪每坪以壹拾萬元，又572-
    5 、57 0、569 、569-4 、569- 3、569-2 、569-1 等7 筆
    行水區土地約391 坪每坪以貳萬仟貳佰伍拾元，又572-1
    、572 等2 筆保護區土地約780 坪每坪以貳萬元同意委託台
    端介紹出售，本委託書有效期間為壹個月，逾期作廢（以上
    面積以地政機關登記簿為準），呂美馨女士收執」等語。顯
    見系爭土地之地主僅係委託訴外人呂美馨介紹買賣系爭土地
    ，並未授予其代理權代為與買方簽署買賣契約。此徵諸訴外
    人呂美馨嗣後引介被告甲○○買受系爭土地時，仍需由地主
    出面簽訂買賣契約益明。則原告於80年12月10日出具予呂美
    馨之上開協議承諾書，應僅有要約誘引之效力，尚未能認原
    告與地主間就系爭土地之買賣契約已成立生效。則其主張：
    已向地主買受系爭土地云云，實乏所據。原告雖另主張：代
    書林美英已於81年1 月23日受被告甲○○指示，向原告收取
    系爭土地所有權狀70餘張，及預先收取代辦過戶費1 萬元，
    且代理被告甲○○向原告收取漏寫之575 地號土地7 成價金
    154 萬2600元，並代原告向汐止鎮公所申請自耕能力證明，
    可知系爭土地於行水區及保護區之9 筆土連同同段575 地號
    土地確為原告買受云云，並提出由林美英於81年1 月23日出
    具之領據影本2 紙、支票影本乙紙為證。然查，代書林美英
    係於不知情之情況下代收支票，嗣查知不應代收，已將支票
    以存證信函寄回呂美馨，並由呂美馨領取等情，已據代書林
    美英於其被訴背信等刑事案件中一再陳明（見本院83年度訴
    字第72號），並經本院調閱該刑事案卷查證無訛。原告亦坦
    承該支票確已退還並存回呂美馨帳戶無誤（見本院96年10月
    30日言詞辯論筆錄）。則上開代書林美英曾代收支票之情，
    自無足執為原告向地主買受系爭土地及同段575 地號土地，
    並委由被告甲○○代為簽約之證明。況查，原告簽署協議承
    諾書後，並未與地主簽立買賣契約，亦未交付買賣價金等情
    ，已為原告自承屬實（見本院96年10月30日言詞辯論筆錄）
    。且原告從未與地主謀面洽談，地主亦未曾聽聞原告購地之
    事宜，訴外人呂美馨等人嗣再介紹被告甲○○買受系爭土地
    ，被告甲○○出具承認書及與地主8 人簽約過程，原告亦未
    曾出面，至於被告甲○○與地主8 人簽約前交付予訴外人呂
    美馨、高竹頭保管之面額2000萬元支票，則係由訴外人呂美
    馨於其銀行帳戶提示兌現等情，更據本院83年度訴字第72號
    、臺灣高等法院94年度重上更(七)字第35號、最高法院95年度
    台上字第655 號背信刑事案件查明屬實。原告復於上開刑事
    案件中自承：「不是我買的，不認識甲○○」、「（我）只
    是掛名」、「差額大家都想賺」等語不諱（參見本院83年度
    訴字第72號刑事卷宗第30頁、臺灣高等法院86年度上更(一)字
    第1146號刑事卷宗第34頁、95重上更(五)字第225 號刑事卷宗
    第124 頁）。則被告甲○○抗辯：原告與系爭土地買賣全然
    無關，僅為人頭等語，自應予採取。原告既僅為掛名之人頭
    ，則其主張：已向地主買受系爭土地中行水區及保護區之9
    筆土地及同段575 地號土地，並委託被告甲○○代勞簽約，
    因而得依委任契約之法律關係請求被告甲○○將如附表所示
    土地移轉登記予原告云云，自乏所據。
  (二)次查，被告甲○○雖曾出具卷附承認書，並於承認書中承諾
    ：願將系爭土地中行水區及保護區內9 筆土地悉數歸還且於
    形式上代勞簽約併合處理等語。然按，解釋契約，應以當事
    人立約當時之真意為準，而真意為何，又應以過去事實及其
    他一切証據資料為斷定之標準，不能拘泥文字致失真意（最
    高法院39年台上字第1053號判例意旨參照）。而如前所述，
    原告既僅為掛名之人頭，而與系爭土地之買賣無關，亦未與
    被告甲○○會面商談系爭土地買賣等事宜；被告甲○○於承
    認書中復稱：「……因故涉及出賣有關行水區○地段572-5
    、570 、569 、569- 4、569-3 、569-2 、569-1 地號等7
    筆面積零壹貳玖伍公頃及保護區同所同地號572-1 、592 地
    號等貳筆面積零貳陸壹肆公頃等耕地（不出賣之保留地）連
    同一併列入處理，訂立買賣合約後，承買契約人再行將就上
    述之行水區及保護區之耕地退還，經調解程序獲得共原地主
    出賣人共有人之壹，又本件買賣承買人自願歸還出賣人。其
    任何權利所訂約之該項行水區保護區之耕地（零玖零玖公
    頃）外亦不得主張任何權利之存在及請求補償費用事宜，恐
    口無憑。本案承認書係本件賣買成全意旨，立承認書人即承
    買人因求全本件住宅區部分賣買成交起見，依出售人囑託意
    旨，形式上代勞將耕地部分（行水區、保護區）併合處理，
    並將處理結果不公開將該耕地悉數歸還過戶事宜交由呂美馨
    小姐出售人之指定人辦理。前承認書所指承買人，僅買受住
    宅部分，至於耕地部分無涉承交關係承買，特以承諾，聲明
    承認，特立承認書，付執為憑」等語。則依所記載「本公司
    向台端承買」、「退還」、「原地主出賣人共有人之壹」、
    「自願歸還出賣人」、「處理結果不公開將該耕地悉數歸還
    過戶事宜交由呂美馨小姐出售人之指定人辦理」之文義觀之
    ，被告甲○○所為承諾之對象應係系爭土地之共有人即出賣
    人無疑。又如前所述，訴外人呂美馨並無權為地主簽訂買賣
    契約，原告於80年12月10日所簽協議承諾書，並不代表其與
    地主已成立買賣契約，則原告或訴外人呂美馨並無轉售系爭
    土地之合法權限，遑論取得系爭土地之所有權。是被告甲○○於上開承諾書所稱「歸還」土地等語，顯非針對原告或呂
    美馨所書至明。並堪認被告甲○○抗辯：係因訴外人呂美馨
    告知地主中之一人要求暗盤索回部分土地，因而出具承認書
    予地主等語，衡情應非無稽。原告既非被告甲○○出具承認
    書為承諾意思表示之對象，則其主張得依該承認書之約定，
    請求被告甲○○移轉如附表所示土地予原告，於法亦有未合
    。
  (三)再查，被告甲○○抗辯：伊與訴外人林呂寶玉等地主8 人於
    80年12月28日簽訂不動產買賣契約書後，於交付尾款時，已
    向到場各地主確認無人要求歸還土地或索求任何暗盤回扣，
    乃要求地主於契約特約事項第2 項加註：「本契約所定之所
    有不動產歸買方甲○○所有，他人不得以任何名義要求取回
    」之文字等情，已據其提出系爭土地不動產買賣契約書影本
    為憑。而上開加註時，在場地主及介紹人呂美馨、高竹頭均
    未表異議等情，復據訴外人即錢志銘（參見本院83年度訴字
    第72號刑事卷宗第28頁）、陳福（參見本院83年度訴字第72
    號刑事卷宗第108 頁）、簡火木（參見台灣高等法院88年度
    上更(二)字第334 號刑事案件第41頁）等人於前述刑事案件中
    證述綦詳。是被告甲○○抗辯：系爭土地之地主實並無要求
    歸還土地以為回扣之意，伊所為承認書之意思表示乃受訴外
    人呂美馨詐欺所為等語，即堪憑採。按因被詐欺或被脅迫而
    為意思表示者，表意人得撤銷其意思表示，但詐欺係由第三
    人所為者，以相對人明知其事實或可得而知者為限，始得撤
    銷之，民法第92條定有明文。則被告甲○○要求地主於系爭
    土地買賣契約書所為上開加註，應認被告甲○○已對地主及
    在場之呂美馨撤銷其於80年12月25日簽具承認書之意思表示
    。再縱認被告甲○○所書立承認書之對象為原告，亦因原告
    自始至終未與被告甲○○會晤，而係由訴外人呂美馨出面處
    理，顯係授予訴外人呂美馨代理權處理系爭土地買賣之一切
    事宜，則被告甲○○對訴外人呂美馨為撤銷之意思表示，其
    效力自及於原告。從而，應認被告甲○○因受詐欺而書立承
    認書之意思表示業經合法撤銷，原告猶不得依該承認書或基
    於委任之法律關係為任何權利之主張及請求。
  (四)原告雖另追加主張：原告已依協議承諾書取得與地主締約買
    受系爭土地之權利，嗣始將該締約之權利轉讓與被告甲○○
    ，其轉讓之代價乃2000萬元，及被告甲○○於承認書中同意
    歸還之系爭土地中行水區及保護區○○○○段575 地號計10
    筆土地云云（見本院96年10月30日言詞辯論筆錄）。惟此不
    僅為被告甲○○所否認，且與其起訴時所為係就系爭土地委
    託被告甲○○代與地主簽訂買賣契約並辦理移轉登記之主張
    迥異且未能相容，亦未見於被告甲○○所書立之承認書之文
    字語意。原告就此既未能舉證以實其說，自不足採取。則其
    主張得依締約權利讓與之法律關係，請求被告將如附表所示
    土地移轉登記予原告，洵屬無據。
  (五)而承上，原告既無權請求被告甲○○移轉登記如附表所示土
    地予原告，則其主張得代位被告甲○○請求其餘被告將如附
    表所示土地移轉登記予被告甲○○，自不應准許。
五、從而，原告依代位、承認書及委任契約之法律關係，及追加
    依締約權利讓與之法律關係，請求被告丁○○、丙○○及乙○○將如附表所示土地移轉登記予被告甲○○之同時，由被
    告甲○○將該等土地移轉登記予原告，為無理由，應予駁回
    。併依職權確定本件訴訟費用為2 萬5255元，應由原告負擔
    。
六、至於臺灣高等法院82年度上字第1210號民事判決係本於土地
    所有權狀之占有被侵奪之侵權行為回復原狀請求，與本件訴
    訟標的不同，本院自不受該判決事實認定之拘束。且因本件
    事證已臻明確，兩造其餘主張、陳述及所提之證據，經審酌
    均與判決結果不生影響，爰不一一論列，爰附此敘明。
七、據上論結，原告之訴為無理由，依民事訴訟法第385 條第1
    項前段、第78條、第87條第1 項判決如主文。
中　　華　　民　　國　　96　　年　　11　　月　　30　　日
                  民事第二庭  法  官  李瑜娟
以上正本證明與原本無異。
如對本判決上訴，應於判決送達後20日內向本院提出上訴狀。
中　　華　　民　　國　　96　　年　　12　　月　　 4　　日
                              書記官  李秀蘊
